臺灣雲林地方法院刑事裁定
111年度訴字第151號
公  訴  人  臺灣雲林地方檢察署檢察官
被      告  TONG VAN SU  (中文名：宋文事)


                    在中華民國境內聯絡地址：雲林縣○○市○○路000○00號15樓
                    在中華民國境內聯絡地址：桃園市○鎮區○○路0段000巷00弄00號5樓之1

選任辯護人  張蓁騏律師
被      告  LE DINH HUNG  (中文名：黎庭興)


                    在中華民國境內聯絡地址：彰化縣○○鄉○○路00巷00弄000號
                    在中華民國境內聯絡地址：雲林縣○○市○○路000○00號15樓
                    在中華民國境內聯絡地址：桃園市○鎮區○○路0段000巷00弄00號5樓之1

上列被告因違反森林法案件，經檢察官提起公訴（110年度偵字
第8768號、111年度偵字第1156、1498、1499號），被告於準備
程序中為有罪之陳述，本院合議庭裁定由受命法官獨任行簡式審
判程序，因羈押期間將至，本院裁定如下：
　　主  文
TONG VAN SU、LE DINH HUNG均自民國壹佰壹拾壹年陸月拾肆日
起延長羈押貳月。
    理  由
一、被告TONG VAN SU（越南籍，下稱宋文事）、LE DINH HUNG
    （越南籍，下稱黎庭興）前經本院訊問後，認被告2人涉犯
    森林法第52條第3項、第1項第4款、第4款之結夥2人以上為
    搬運贓物使用車輛竊取森林主產物貴重木罪嫌疑重大，而被
    告宋文事自承是偷渡來臺，在臺灣沒有固定住居所，也沒有
    固定的老闆，顯見被告宋文事逃亡之可能性極大；被告黎庭
    興則自承來臺6個月即逃逸，並且居無定所，認有逃亡之虞
    ，另考量本案遭竊取扁柏數量高達600多公斤，對社會秩序
    及環境危害甚鉅，無法以其他替代羈押之方式保全被告2人
    將來得順利接受審判及執行，認有羈押之原因及必要性，而
    裁定被告2人於民國111年3月14日起執行羈押3月在案。
二、被告宋文事、黎庭興之延長羈押期間即將屆滿，經本院於11
    1年6月1日訊問後，被告宋文事與其辯護人及被告黎庭興對
    延長羈押均表示：請審酌以具保方式代替羈押等語，辯護人
    則為被告宋文事辯稱：被告就其涉犯森林法之事實，業已坦
    承犯行，除了逃亡之虞外，沒有其他羈押原因存在，逃亡之
    羈押原因可以具保的方式替代，被告宋文事願以新臺幣20萬
    元交保，足以防止被告宋文事逃亡，本件沒有羈押之必要等
    語。
三、然本院審酌被告宋文事、黎庭興被訴違反森林法等犯行，業
    據被告宋文事、黎庭興於本院審理程序中坦承不諱，並有相
    關之證據可以佐證，足見被告2人涉犯違反森林法等犯罪嫌
    疑重大，考量被告2人均為越南籍，被告宋文事係偷渡來臺
    ，被告黎庭興係逃逸外勞，被告2人均無固定住居所，且被
    告2人涉犯森林法第52條第3項、第1項第4款、第6款之結夥
    二人以上為搬運贓物使用車輛竊取森林主產物貴重木罪，係
    有期徒刑1年以上及併科罰金新臺幣100萬元以上之罪，其罪
    刑不輕，衡酌將來案件若判決有罪確定，依一般人畏懼刑之
    執行心理，被告2人為了避免刑罰之執行，恐有逃亡之虞，
    其等羈押之原因仍存在，若命被告具保、限制住居等限制較
    小之手段，尚不足以確保後續審判程序及執行程序之順利進
    行，從而，本院認為被告2人原羈押之原因及必要性仍然存
    在，無法以交保或限制住居等方式代替羈押。又本案雖已辯
    論終結，並於111年5月26日宣判，然本案將來亦有上訴之可
    能及保全執行之必要，故仍有繼續羈押之必要，爰裁定自11
    1年6月14日起延長羈押2月。　　
四、依刑事訴訟法第108條第1項、第5項，裁定如主文。
中    華    民    國   111    年    6    月     7    日
                    刑事第四庭  法  官 黃玥婷
以上正本證明與原本無異。
如不服本裁定，應於裁定送達後5日內向本院提出抗告狀（須附
繕本）。
中　　華　　民　　國　　111 　年　　6 　　月　　7 　　日
                                書記官  邱明通